# 代理出资问题请教！！！

提问人：hunaipeng 时间：2010-12-11 10:43:59
公司 2001 年设立时出资，自然人资本由法人股东代为出资，事务所验资时取得了法人股东出具的代理转款证明和各股东投资财产产权分割证明，当时已出具验资报告，该代理出资行为是否会对IPO形成实质性障碍，请大家指教！！！

回答人：chenyiwei
还是先把当时的事实背景查清楚，并取得相关的证据。如果完全只是代收代付，自然人股东真实出资，并且也获得了全体股东一致认可的确认文件，也可能是可以认可的。 鉴于出资行为发生于 2001 年，应对照当时的《公司法》、 1994 年发布的《公司登记管理条例》和 1996 年发布的《公司注册资本登记管理暂行规定》（原国家工商行政管理局令第 83 号）等考虑出资行为是否存在瑕疵。律师应对此出具法律意见；会计师可能需要出具对当时验资报告的复核报告。